---
title: "LBB Regression - University Admission"
author: "Dwi Satya Ardyanto"
date: "07-05-2021"
output:
  html_document:
    number_sections: true
    df_print: paged
    highlight: tango
    theme: cosmo
    toc: yes
    toc_depth: 4
    toc_float:
      collapsed: true
  pdf_document:
    toc: yes
  word_document:
    toc: yes
---

```{r setup, include=FALSE}
# clear-up the environment
rm(list = ls())

# chunk options
knitr::opts_chunk$set(
  message = FALSE,
  warning = FALSE,
  fig.align = "center",
  comment = "#>"
)

options(scipen = 999)
```

<style>
body {
text-align: justify}
</style>

# Business Question
Anda adalah owner salah satu sekolah prestisius di Bintaro! Salah satu bentuk promosi powerful adalah bahwa lulusannya diterima di universitas-universitas tersohor di dunia. Kebetulan karena Anda adalah seorang "statistic-lover" (統計オタク) dan saat ini sedang mengambil program Machine Learning di Algorit.Ma, Anda penasaran untuk memprediksi peluang diterimanya siswa-siswa Anda di universitas ternama di dunia.

```{r}
admission <- read.csv("C:/Users/dwiar/Documents/Algoritma/machine-learning/LBB/03. Ujian/Admission_Predict_Ver1.1.csv")[2:9]
admission
str(admission)
```
#sampling 500
```{r}
RNGkind(sample.kind = "Rounding")
set.seed(666)
insample <- sample(nrow(admission), 500)
admission_sample <- admission[insample, ]
head(admission_sample)
```
#cek persebaran data
```{r}
hist(admission_sample$Chance.of.Admit, breaks = 50)
```
```{r}
boxplot(admission_sample$Chance.of.Admit)
```

#cek korelasi antarvariabel numerik
```{r}
library(GGally)
ggcorr(admission_sample, label = T)
```
```{r}
admission_sample %>% 
  ggplot(aes(CGPA, Chance.of.Admit)) +
  geom_point() +
  geom_smooth(method = "lm") +
  theme_minimal()
```

#buat model dengan variabel lengkap
```{r}
model_all <- lm(formula = Chance.of.Admit ~ ., data = admission_sample)
summary(model_all)
```
#buat model tanpa variabel
```{r}
model_none <- lm(formula = Chance.of.Admit ~1, data = admission_sample)
summary(model_none)
```
#buat model dengan backward
```{r}
model_bwd <- step(object = model_all, direction = "backward", trace = 0)
summary(model_bwd)
```
#buat model dengan foreward
```{r}
model_fwd <- step(object = model_all, direction = "forward", trace = 0)
summary(model_fwd)
```
#muat model dengan backward & foreward
```{r}
model_both <- step(object = model_all, direction = "both",
                   scope = list(lower = model_none, upper = model_all), trace = 0)
summary(model_both)
```
#model jika university rating dibuang
```{r}
model_no_rating =lm(formula = Chance.of.Admit ~ GRE.Score + TOEFL.Score + LOR 
+ CGPA + Research, data = admission_sample)
summary(model_no_rating)
```
#Perbandingan lodel berdasarkan adjusted R square: model terbaik adalah model_bwd dan model_both. Kitab pilih model_both
```{r}
summary(model_all)$adj.r.squared
summary(model_bwd)$adj.r.squared
summary(model_fwd)$adj.r.squared
summary(model_both)$adj.r.squared
summary(model_no_rating)$adj.r.squared
```

#cek normality of residuals: residual normality terpenuhi karena p-value < α
```{r}
shapiro.test(model_both$residuals)
```
# uji homoscedasticity of residuals: asumsi residual homoscedasticity terpenuhi karena  karena p-value > α
```{r}
library(lmtest)
library(zoo)
bptest(formula = model_both)
```

#uji multicolinearity: tidak ada multicolinearity karena VIF < 10
```{r}
library(car)
vif(model_both)
```
#Melihat overall model terbaik
```{r}
library(ggplot2)
library(see)
library(ggrepel)
library(performance)
check_model(model_both, dot_size = 2,
  line_size = 0.8,
  panel = TRUE,
  check = "all",
  alpha = 0.2,
  dot_alpha = 0.8,
  colors = c("#3aaf85", "#1b6ca8", "#cd201f"),
  theme = "see::theme_lucid",
  detrend = FALSE)
```
#Melihat performa model terbaik
```{r}
model_performance(model_both)
```
$$Chance.of.Admit  = -1.2800138 + 0.0018528/GRE + 0.0028072/TOEFL + 0.0064279/UR + 0.0172873/LOR + 0.1189994/CGPA + 0.0243538/Riset$$

#Interpretasi
1. Jika skor GRE naik 1 poin, maka peluang diterima akan naik sebesar 0.0018528, dengan asumsi semua variabel lainnya konstan;
2. Jika skor TOEFL naik 1 poin, maka peluang diterima akan naik sebesar 0.0028072, dengan asumsi semua variabel lainnya konstan;
3. Jika rating universitas naik 1 poin, maka peluang diterima akan naik sebesar 0.0064279, dengan asumsi semua variabel lainnya konstan;
4. Jika skor LOR naik 1 poin, maka peluang diterima akan naik sebesar 0.0172873, dengan asumsi semua variabel lainnya konstan;
5. Jika skor CGPA Score naik 1 poin, maka peluang diterima akan naik sebesar 0.1189994, dengan asumsi semua variabel lainnya konstan;
6. Jika nilai riset naik 1 poin, maka peluang diterima akan naik sebesar 0.0243538, dengan asumsi semua variabel lainnya konstan;

#Contoh
Nilai Jokowi sebagai berikut:
_ GRE: 300
_ TOEFL: 95
- Rating universitas: 4
- LOR: 4.5
- CGPA: 9.37
- Research : 1

Berapa peluang Jokowi diterima di universitas?
```{r}
-1.2800138 + (300 * 0.0018528) + (95 * 0.0028072) + (4 * 0.0064279) + (4.5 * 0.0172873) + (9.37 * 0.1189994) + (1 * 0.0243538)
```

#Sampling dan splitting model
```{r}
# index sampling
index <- sample(nrow(admission_sample), 
       nrow(admission_sample)*0.8)

# splitting
admission.train <- admission_sample[index,]
admission.test <- admission_sample[-index,]
```

```{r}
# re-check class imbalance
prop.table(table(admission.train$Chance.of.Admit))
```
#Model baru berdasarkan data train
```{r}
model.admission <- lm(formula = Chance.of.Admit ~., data = admission.train)
summary(model.admission)
```
#cek normality of residuals: # residual normality terpenuhi karena p-value < α
```{r}
shapiro.test(model.admission$residuals)
```
# uji homoscedasticity of residuals: asumsi residual homoscedasticity terpenuhi karena  karena p-value < α
```{r}
bptest(formula = model.admission)
```
#uji multicolinearity: tidak ada multicolinearity karena VIF < 10
```{r}
library(car)
vif(model.admission)
```
# Overall performa model admission
```{r}
check_model(model.admission, dot_size = 2,
  line_size = 0.8,
  panel = TRUE,
  check = "all",
  alpha = 0.2,
  dot_alpha = 0.8,
  colors = c("#3aaf85", "#1b6ca8", "#cd201f"),
  theme = "see::theme_lucid",
  detrend = FALSE)
```
# Melihat performa model admission
```{r}
model_performance(model.admission)
```
# Prediksi peluang `Chance.of.Admit` untuk data **admission.test** dan disimpan pada kolom baru bernama `pred.admission`.
```{r}
predict(object = model.admission,
        newdata = admission.test[1:10,],
        type = "response")
```
```{r}
admission.test$pred.admission <- predict(object = model.admission,
                    newdata = admission.test,
                    type = "response")

head(admission.test)
```
#Klasifikasi data admission.test berdasarkan `pred.Admission` minimal 70% dan disimpan pada kolom baru bernama `pred.Label`.
```{r}
admission.test$pred.Label <- ifelse(admission.test$pred.admission >= 0.70, "1", "0")
admission.test$pred.Label <- as.factor(admission.test$pred.Label)

head(admission.test)
```
#Melihat hasil prediksi
```{r}
#admission.test %>%
 # mutate_at(.vars = c("Chance.of.Admit", "pred.admission"), as.factor) %>%
  #select(Chance.of.Admit, pred.admission, pred.Label) %>%
  #head(10)
```

